【裁判字號】    90,訴,158
【裁判日期】    900705
【裁判案由】    違反槍砲彈藥刀械管制條例等
【裁判全文】
臺灣新竹地方法院刑事判決                            九十年度訴字第一五八號
    公  訴  人  臺灣新竹地方法院檢察署檢察官
    被      告  甲○○原名林.
右列被告因違反槍砲彈藥刀械管制條例案件，經檢察官提起公訴（八十九年度偵字第
三八六○號），本院判決如左：
    主  文
甲○○（原名林益弘）未經許可，持有可發射子彈具有殺傷力之改造金屬玩具手槍，
累犯，處有期徒刑壹年肆月，併科罰金新臺幣拾萬元，罰金如易服勞役，以新臺幣玖
佰元即銀元佰元折算壹日。扣案之仿ＢＥＲＥＴＴＡ廠半自動手槍製造之可發射子
彈具有殺傷力金屬玩具手槍（含彈匣）壹把（槍枝編號：0000000000）沒
收。
    事  實
一、甲○○（原名林益弘）前於民國八十五年間因麻醉藥品管理條例案件，經本院竹
    北簡易庭於八十六年六月十四日，以八十六年度竹北簡字第四○一號判處有期徒
  刑三月並諭知易科罰金折算標準確定，於八十六年十二月四日入監執行完畢。猶
    不知悔改，竟意圖為己不法之所有，於八十九年六月五日晚上，在新竹市○○路
    花園新城附近不明車號自小客車下，竊取劉德賢原持有而暫時藏放於車底之仿Ｂ
    ＥＲＥＴＴＡ廠半自動手槍製造之可發射子彈具有殺傷力金屬玩具手槍（含彈匣
    ）一把（槍枝編號：0000000000），得手後，未經許可而持有之，並
    將之藏放在新竹縣新埔鎮後義民廟附近草叢內。迄於八十九年六月二十五日，由
    乙○○自該處取出手槍，向新竹縣新埔分局褒忠派出所投案（乙○○涉案部分，
    經檢察官另案處理），始循線查知上情。
二、案經新竹市警察局第二分局報請臺灣新竹地方法院檢察署檢察官偵查起訴。
    理  由
一、訊據被告甲○○（原名林益弘）對於右揭時地竊取劉德賢原持有而暫時藏放於車
    底之改造手槍（含彈匣）一把，放置在新竹縣新埔鎮後義民廟附近草叢內等事實
    ，迭於警訊、偵審中均坦承不諱，核與證人乙○○於警訊中證述：被告持有之情
    節相符，並有改造玩具手槍一把（含彈匣，槍枝編號：0000000000）
    扣案可證，而該扣案改造手槍經鑑驗結果，認係仿ＢＥＲＥＴＴＡ廠半自動手槍
    製造之金屬玩具手槍更換土造金屬撞針及已貫通之土造金屬槍管改造而成，機械
    性能良好，可供擊發子彈使用，認具有殺傷力，有內政部警政署刑事警察局八十
    九年七月四日刑鑑字第八四五○七號鑑驗通知書在卷足憑，被告上開自白內容應
    與事實相符，堪足採信。至被告辯稱：伊將手槍丟棄在草叢內，而非藏放在草叢
    內，並不知這樣就犯了持有槍枝罪名云云，惟其所辯，均堪足認定其確有持有手
    槍犯行，縱認主觀上不知違法行為，亦不得因其不知法律而免除刑事責任，是其
    所辯，無法解免其持有改造手槍罪責。本案事證已臻明確，被告上開犯行洵堪認
    定，自應依法予以論罪科刑。
二、核被告所為，係犯刑法三百二十條第一項之竊盜罪及違反槍砲彈藥刀械管制條例
    第十一條第四項之未經許可持有可發射子彈具有殺傷力之改造金屬玩具手槍罪。
    其所犯二罪間，有方法結果之牽連關係，依刑法第五十五條之規定，應從較重之
    未經許可持有可發射子彈具有殺傷力之改造金屬玩具手槍罪處斷。查被告前於八
    十五年間，因麻醉藥品管理條例案件，經本院竹北簡易庭於八十六年六月十四日
    ，以八十六年度竹北簡字第四○一號判處有期徒刑三月並諭知易科罰金折算標準
    確定，於八十六年十二月四日入監執行完畢，有臺灣高等法院被告全國前案紀錄
    表在卷可按，其前受有期徒刑執行完畢，於五年以內再犯本件最重本刑為有期徒
    刑以上之罪，為累犯，應依刑法第四十七條之規定加重其刑。爰審酌被告持有改
    造金屬玩具手槍，具有殺傷力，所為對社會有潛在危險性，威脅社會秩序及人民
    之生命、身體安全，及其犯罪手段、犯罪後坦承犯行等一切情狀，量處如主文所
    示之刑，併科罰金部分並諭知易服勞役之折算標準。
三、按犯槍砲彈藥刀械管制條例第十九條所定之罪，不問對行為人有無預防矯治其社
    會危險性之必要，一律宣付強制工作三年之部分，業經司法院大法官會議釋字第
    四七一號解釋，以有違憲法比例原則宣告不予適用。查本件被告持有手槍時間未
    久，且無涉及暴力型之犯罪僅單純持有改造金屬玩具手槍，依其情節並不符合比
    例原則適用該條例，是不併予宣告強制工作，附此敘明。
四、扣案之仿ＢＥＲＥＴＴＡ廠半自動手槍製造之可發射子彈具有殺傷力金屬玩具手
    槍（含彈匣）一把（槍枝編號：0000000000），屬於未經許可禁止持
    有之違禁物，應依刑法第三十八條第一項第一款之規定，併予諭知沒收。
據上論斷，應依刑事訴訟法第二百九十九條第一項，槍砲彈藥刀械管制條例第十一條
第四項，刑法第十一條前段、第三百二十條第一項、第四十七條、第五十五條、第四
十二條第二項、第三十八條第一項第一款，罰金罰鍰提高標準條例第二條，現行法規
所定貨幣單位折算新臺幣條例第二條，判決如主文。
本案經檢察官劉正穆到庭執行職務。
中      華      民      國    九十      年      七      月      五      日
                                    臺灣新竹地方法院刑事第一庭
                                        法  官    黃  美  文
右正本證明與原本無異。
如不服本判決，應於判決送達後十日內向本院提出上訴狀( 應附繕本 )，上訴於
臺灣高等法院。
                                        書記官    饒  興  蘭
中      華      民      國    九十      年      七      月      五      日
附錄：
刑法第三百二十條第一項：
意圖為自己或第三人不法之所有，而竊取他人之動產者，為竊盜罪，處五年以下有期
徒刑、拘役或五百元以下罰金。
槍砲彈藥刀械管制條例第十一條：
未經許可，製造、販賣或運輸第四條第一款所稱其他可發射金屬或子彈具有殺傷力之
各式槍砲者，處五年以上有期徒刑，併科新台幣一千萬元以下罰金。
未經許可，轉讓、出租或出借前項所列槍砲者，處三年以上十年以下有期徒刑，併科
新台幣七百萬元以下罰金。
意圖供自己或他人犯罪之用，而犯前二項之罪者，處無期徒刑或七年以上有期徒刑，
併科新台幣一千萬元以下罰金。
未經許可，持有、寄藏或意圖販賣而陳列第一項所列槍枝者，處一年以上七年以下有
期徒刑，併科新台幣七百萬元以下罰金。
第一項至第三項之未遂犯罰之。


司法院資訊處製作；財團法人民間司法改革基金會備份。
